臺灣高等法院刑事判決
109年度上易字第1419號
上  訴  人  
即  被  告  蔡志遠



上列上訴人因竊盜案件，不服臺灣新北地方法院109年度審易字
第656號，中華民國109年5月22日第一審判決（起訴案號：臺灣
新北地方檢察署109年度偵字第2414號），提起上訴，本院判決
如下：
    主  文
上訴駁回。               
    事實及理由
一、經本院審理結果，認第一審以上訴人即被告蔡志遠犯刑法第
    321條第1項第1款之侵入住宅竊盜罪，累犯，判處有期徒刑1
    0月，並就未扣案犯罪所得新臺幣2萬元、三星廠牌行動電話
    1支宣告沒收及追徵，認事用法及量刑均無不當，應予維持
    ，並引用第一審判決書記載之事實、證據及理由（如附件一
    ）。
二、被告於本院審判期日並未到庭，惟其上訴意旨略以：因與被
    害人和解，請求撤銷原判決等語。
三、本院查：
　㈠原判決依憑被告之自白、證人即告訴人黃慈慧之證述、監視
    器畫面截圖、光碟、案發現場照片等證據，認定被告侵入住
    宅竊盜犯行，已詳敘所憑之證據與認定之理由，並無任何憑
    空推論之情事，亦與經驗法則、論理法則無違。
  ㈡被告雖執前詞提起上訴，惟被告就其上訴所指與告訴人和解
    一事並未據提出任何證據資料為憑，且經本院與告訴人確認
    結果，被告並無與其和解、賠償一事，有本院民國109年8月
    3日公務電話紀錄表可參（見本院卷第57頁）；而告訴人雖
    表明有和解之意願，然因身體因素不便到庭，乃提供金融帳
    戶資料由本院於審判期日前函知被告，而被告既未到庭且未
    提出任何業已依告訴人意願給付賠償款項之資料供參，難認
    其前開上訴意旨屬實。且，本件原審量刑時，已審酌被告不
    思正當工作獲取財物，以侵入他人住宅行竊之方式，恣意侵
    害他人財產權，危害被害人居家安寧與社會治安，應予非難
    ，兼衡其素行、於警詢中自陳國中畢業之智識程度、犯罪之
    動機、目的、手段、所竊得物品之價值，以及其始終坦承犯
    行之犯後態度等刑法第57條各款所列情狀，並參酌被告前案
    犯罪紀錄及執行情形，認被告構成累犯且於依法加重其刑後
    ，並無悖於司法院釋字第775號解釋意旨，而於依刑法第47
    條第1項累犯規定加重其刑後為刑之量定，其所為量刑並未
    逾越法定刑度，亦無濫用自由裁量之權限，並無量刑瑕疵或
    違背法令之情形。被告上訴請求從輕量刑，並無其他舉證為
    憑，空言指摘原審量刑過重，為無理由，應予駁回。
四、被告經合法傳喚，無正當理由未於本院審理期日到庭，有個
    人基本資料查詢結果、本院出入監簡列表及送達證書等在卷
    足憑，爰不待其陳述逕行判決。
據上論斷，應依刑事訴訟法第368條、第371條、第373條，判決
如主文。　　
本案經臺灣新北地方檢察署檢察官王佑瑜提起公訴，臺灣高等檢
察署檢察官丁俊成到庭執行職務。
中　　華　　民　　國　　109 　年　　9 　　月　　15　　日
                  刑事第十四庭  審判長法　官  黃斯偉
                                      法　官  程克琳
                                      法　官  黎惠萍
以上正本證明與原本無異。
不得上訴。
                                      書記官  李格瑤
中　　華　　民　　國　　109 　年　　9 　　月　　16　　日
附錄：本案論罪科刑法條全文
中華民國刑法第321條
犯前條第1項、第2項之罪而有下列情形之一者，處6月以上5年以
下有期徒刑，得併科50萬元以下罰金：
一、侵入住宅或有人居住之建築物、船艦或隱匿其內而犯之。
二、毀越門窗、牆垣或其他安全設備而犯之。
三、攜帶兇器而犯之。
四、結夥三人以上而犯之。
五、乘火災、水災或其他災害之際而犯之。
六、在車站、港埠、航空站或其他供水、陸、空公眾運輸之舟、
    車、航空機內而犯之。
前項之未遂犯罰之。
附件一：
臺灣新北地方法院刑事判決
                                    109年度審易字第656號
公　訴　人　臺灣新北地方檢察署檢察官
被　　　告　蔡志遠　
                    
                    
                    
上列被告因竊盜案件，經檢察官提起公訴（109 年度偵字第2414
號），因被告於本院準備程序中為有罪之陳述，本院告知被告簡
式審判程序之旨，並聽取當事人之意見後，經本院裁定進行簡式
審判程序，判決如下：
    主    文
蔡志遠侵入住宅竊盜，累犯，處有期徒刑拾月；未扣案之犯罪所
得新臺幣貳萬元、三星廠牌白色行動電話壹具均沒收，於全部或
一部不能沒收或不宜執行沒收時，追徵其價額。
    事實及理由
一、本件犯罪事實及證據，除下列事項應予更正及補充外，均引
    用如附件檢察官起訴書之記載：
  ㈠犯罪事實欄一第4 行「爬至5 樓」之記載補充、更正為「徒
    步沿公用樓梯登至該公寓5 樓」。
  ㈡證據部分補充「被告蔡志遠於本院準備程序、審理中之自白
    」。
二、核被告蔡志遠所為，係犯刑法第321 條第1 項第1 款之侵入
    住宅竊盜罪。又被告前因竊盜、施用毒品等案件經本院以99
    年度易字第1373號判決判處有期徒刑8 月、以99年度易字第
    1754號判決判處有期徒刑10月、以99年度易字第1997號判決
    判處有期徒刑10月、以99年度訴字第3687號判決判處有期徒
    刑9 月、以99年度易字第1403號判決判處有期徒刑6 月，復
    經臺灣高等法院以99年度上易字第1758號判決駁回上訴確定
    、經本院以99年度易字第722 號判決判處有期徒刑10月，復
    經臺灣高等法院以99年度上易字第1647號判決駁回上訴確定
    、經本院以99年度訴字第964 號判決判處有期徒刑8 月（3
    罪）、4 月（3 罪），再經臺灣高等法院以99年度上訴字第
    2281號判決駁回上訴確定，嗣上開各罪刑經本院以100 年度
    聲字第3008號裁定應執行有期徒刑6 年4 月確定，於民國10
    5 年8 月31日執行完畢出監等情，有臺灣高等法院被告前案
    紀錄表1 份在卷可按，其於受有期徒刑之執行完畢後，5 年
    以內故意再犯本件有期徒刑以上之罪，為累犯，依司法院釋
    字第775 號解釋意旨，為避免發生罪刑不相當之情形，法院
    應就個案裁量是否加重最低本刑，茲考量被告前揭構成累犯
    之紀錄即包含多次竊盜犯行，足徵其就此類犯行之刑罰反應
    力仍屬薄弱，亟具加強矯正之必要性，並參酌竊盜罪乃憲法
    保障財產權基本權利之具體落實，自不容他人恣意侵犯，因
    認適用刑法第47條累犯加重之規定，並無罪刑不相當之情事
    ，爰依刑法第47條第1 項規定，加重其刑。
三、爰審酌被告不思正當工作獲取財物，以侵入他人住宅行竊之
    方式，恣意侵害他人財產權，危害被害人居家安寧與社會治
    安，應予非難，兼衡其素行、於警詢中自陳國中畢業之智識
    程度、犯罪之動機、目的、手段、所竊得物品之價值，以及
    其始終坦承犯行之犯後態度等一切情狀，量處如主文所示之
    刑，以資懲儆。
四、被告所竊得新臺幣2 萬元、三星廠牌白色行動電話1 具，為
    本件竊盜犯行之犯罪所得，並未扣案，亦尚未返還予被害人
    等情，業據被告於本院準備程序中供述明確，為避免被告無
    端坐享犯罪所得，且經核本案情節，宣告沒收並無過苛之虞
    ，是以上開犯罪所得，應依刑法第38條之1 第1 項前段、第
    3 項之規定諭知沒收，於全部或一部不能沒收或不宜執行沒
    收時，追徵其價額。
據上論斷，應依刑事訴訟法第273 條之1 第1 項、第299 條第1
項前段、第310 條之2 、第454 條第2 項，刑法第321 條第1 項
第1 款、第47條第1 項、第38條之1 第1 項前段、第3 項，刑法
施行法第1 條之1 第1 項，判決如主文。
本案經檢察官王佑瑜提起公訴，檢察官聶眾到庭執行職務。
中　　華　　民　　國　 109　　年　　5 　　月　　22　　日
                  刑事第二十四庭  法  官  劉安榕
上列正本證明與原本無異。
如不服本判決，應於判決送達後20日內敘明上訴理由，向本院提
出上訴狀( 應附繕本) ，上訴於臺灣高等法院。其未敘述上訴理
由者，應於上訴期間屆滿後20日內向本院補提理由書「切勿逕送
上級法院」。
                                  書記官  陳玟希
中　　華　　民　　國　 109　　年　　5 　　月　　22　　日
附錄論罪法條全文：
中華民國刑法第321條
犯前條第1 項、第2 項之罪而有下列情形之一者，處6 月以上5
年以下有期徒刑，得併科50萬元以下罰金：
一、侵入住宅或有人居住之建築物、船艦或隱匿其內而犯之。
二、毀越門窗、牆垣或其他安全設備而犯之。
三、攜帶兇器而犯之。
四、結夥三人以上而犯之。
五、乘火災、水災或其他災害之際而犯之。
六、在車站、港埠、航空站或其他供水、陸、空公眾運輸之舟、
    車、航空機內而犯之。
前項之未遂犯罰之。
────────────────────────────
 附件
臺灣新北地方檢察署檢察官起訴書
                                     109年度偵字第2414號
     被　　　告　蔡志遠　
                         
                         
　　　　　　　　　　　　 
上列被告因竊盜案件，已經偵查終結，認應提起公訴，茲將犯罪
事實及證據並所犯法條分敘如下：
         犯罪事實
一、蔡志遠意圖為自己不法之所有，基於竊盜之犯意，於民國10
    8 年9 月10日11時至12時間，行經新北市○○區○○街00○
    0 號前，見該處公寓大門未關，認有機可趁，即進入該公寓
    並爬至5 樓，適黃慈慧外出未將大門上鎖，蔡志遠即推開大
    門進入黃慈慧址設新北市○○區○○街00○0 號5 樓之住處
     (侵入住宅罪嫌部分未據告訴) ，徒手竊取新臺幣2 萬元、
    三星白色手機1 支，得手後即行離去。嗣黃慈慧返家後察覺
    遭竊，始報警處理。
二、案經黃慈慧訴由新北市政府警察局中和分局報告偵辦。
         證據並所犯法條
一、上揭犯罪事實，業據被告蔡志遠於警詢時、偵查中均自白不
    諱，並經證人即告訴人黃慈慧於警詢時指證歷歷，亦有上開
    公寓內部樓梯間監視器畫面截圖照片6 張、監視器錄影光碟
    1 片、案發現場照片21張可資佐證。足見被告上開任意性之
    自白，核與事實相符。從而本件事證明確，被告罪嫌洵堪認
    定。
二、核被告所為，係犯刑法第321 條第1 項第1 款侵入住宅之竊
    盜罪嫌。至本件被告所竊如犯罪事實欄所載物品，為其犯罪
    所得，請依刑法第38條之1 第1 項規定宣告沒收，如於全部
    或一部不能沒收或不宜執行沒收時，則請依刑法第38條之1
    第3 項規定，追徵其價額。。
三、依刑事訴訟法第251條第1項提起公訴。
     此　致
臺灣新北地方法院
中　　華　　民　　國　 109　　年　　3　　 月　   6 　 日
                               檢  察  官　王佑瑜